【裁判字號】    98,裁,1140
【裁判日期】    980507
【裁判案由】    綜合所得稅
【裁判全文】
最  高  行  政  法  院  裁  定
                                      98年度裁字第1140號
上  訴  人  甲○○
            乙○○
            丙○○
被 上訴 人  財政部臺灣省中區國稅局
代  表  人  趙榮芳
上列當事人間綜合所得稅事件，上訴人對於中華民國98年2月2日
臺中高等行政法院97年度簡字第107號判決，提起上訴，本院裁
定如下︰
    主  文
上訴駁回。
上訴審訴訟費用由上訴人負擔。
    理  由
一、按對於適用簡易程序之判決提起上訴，須經本院之許可。前
    項許可，以訴訟事件所涉及之法律見解具有原則性者為限，
    行政訴訟法第235條定有明文。所謂法律見解具有原則性，
    係指該訴訟事件所涉及之法律問題意義重大，而有加以闡釋
    之必要情形而言。
二、本件上訴人對於臺中高等行政法院適用簡易程序所為之民國
    （下同）97年度簡字第107號判決（下稱原判決），提起上
    訴，係以：(一)被上訴人未依財政部賦稅署77年11月9日台稅
    一發字第770665851號函釋意旨及相關調查鄰近多數房屋應
    注意事項等規定，實地調查系爭出租房屋（臺中縣豐原市○
    ○路199號）之右鄰即同路197、193、191及189號房屋暨左
    鄰即同路201、203、205及207號房屋之實際租金，其中同路
    193號房屋係整棟6層樓（含地下層）出租，折算其租金每月
    每坪新臺幣（下同）685元，系爭出租房屋係整棟8層樓出租
    ，與其案情相同，為何被上訴人不取樣比較？而只採取同路
    195、209號房屋折算之租金每月每坪2,782元及10,272元，
    顯係故意以偏高異常之租金抗辯，又未依上訴人之請求，公
    布該2房屋之出租細節，即有違誤，詎原判決未明察指正，
    即是違背法令。(二)原審法院96年度簡字第263號之案情與本
    件案情相似，原判決未予參酌，對被上訴人未依法調查鄰近
    多數房屋租金予以指正，即是違背法令。(三)財政部94年8月
    30日台財訴字第09400360490號訴願決定應作為被上訴人等
    相關人員參考之案例，俾免造成納稅義務人之困擾。(四)如依
    原判決對所得稅法施行細則第16條第3項條文之闡釋，則各
    地區國稅局即應公告其所訂定之各路街段標準租金，讓各房
    屋所有權人先知道租金標準，出租租金若低於該租金標準，
    即是違法，應自行承擔差額之綜合所得稅，以免徒增徵納雙
    方爭議。綜上推論，有否違反法律原則、一般習慣法則及違
    反憲法保障人民有處理財產之自由，確實值得商榷等語，為
    其論據。惟核其所陳上述理由，並無所涉及之法律見解具有
    原則性之情事。上訴人提起上訴，依首開規定及說明，不應
    許可，其上訴難謂合法，應予駁回。
三、據上論結，本件上訴為不合法。依行政訴訟法第249條第1項
    前段、第104條、民事訴訟法第95條、第78條、第85條第1項
    前段，裁定如主文。
中    華    民    國    98    年    5     月    7     日
                    最高行政法院第三庭
                        審判長法官  高  啟  燦
                              法官  侯  東  昇
                              法官  黃  秋  鴻
                              法官  黃  合  文
                              法官  吳  慧  娟
以  上  正  本  證  明  與  原  本  無  異
中    華    民    國    98    年    5     月    7     日
                              書記官  張  雅  琴


司法院資訊處製作；財團法人民間司法改革基金會備份。
